【裁判字號】    95,上易,358
【裁判日期】    950525
【裁判案由】    竊盜
【裁判全文】
臺灣高等法院臺中分院刑事判決         95年度上易字第358號
上  訴  人
即  被  告  乙○○
上列上訴人因竊盜案件，不服臺灣臺中地方法院94年度易字第25
39號中華民國第一審判決（起訴案號：臺灣臺中地方法院檢察署
94年度偵字第15544號），提起上訴，本院判決如下：
      主  文
上訴駁回。
      事  實
一、乙○○前於民國（下同）九十年間因持有第一級毒品及施用
    第二級毒品經台灣彰化地方法院分別判處有期徒刑六月、四
    月確定，經定應執行刑為有期徒刑九月，同年間因竊盜案件
    經台灣彰化地方法院以九十年度易字第一七○二號判處有期
    徒刑七月，上訴後經本院駁回確定，嗣上開三罪經定應執行
    刑有期徒刑一年四月，入監執行後於九十三年一月二十日假
    釋出獄付保護管束，嗣經撤銷假釋，於九十三年八月十九日
    入監執行殘刑二月八日，於九十三年十月二十六日縮刑期滿
    。詎仍不知悔改，於九十四年四月十七日中午許，騎乘腳踏
    車行經彰化縣大村鄉○○村○○路與中興街口之7-11超商前
    ，見丙○○所使用之車牌號碼NOB-○三九號重型機車一輛（
    所有人為丙○○之父許顯榮，其車內另有學生證、身分證、
    行照、駕照及健保IC卡等物）停放於該處，其上並有因丙○
    ○疏未拔起而插於機車電門之鑰匙，竟意圖為自己不法之所
    有，以該鑰匙啟動電門發動之方式，竊取丙○○持有之前揭
    機車，嗣經警調閱監視錄影器，始循線查獲。
二、案由丙○○訴由彰化縣警察局員林分局報請台灣彰化地方法
    院檢察署偵辦，嗣經彰化地方法院檢察署檢察官呈請台灣高
    等法院台中分院檢察署檢察長核轉台灣台中地方法院檢察署
    檢察官偵查起訴。
      理  由
一、被告乙○○於原審坦承於上揭時、地騎乘腳踏車至上開路口
    並騎乘NOB-○三九號機車離去之事實，惟矢口否認有竊盜犯
    行，辯稱：綽號阿偉之友人至伊住處聊天，並將前揭機車借
    予伊，伊騎乘機車至員林購買便當後即交還給阿偉云云。經
    查：前揭事實，業據被害人丙○○於檢察官偵訊及本院審
    理時指訴綦詳，並有證人即警員許世民於原審之證述及拍攝
    自監視錄影影像之照片八張在卷可稽（見九十四年度偵字第
    三八五四號卷第二十四頁）。被告於警詢時辯稱：機車係
    真實年籍不詳綽號阿俊之男子借予伊，鑰匙亦是阿俊交予伊
    云云，嗣於檢察官偵訊時改稱：該機車係綽號阿偉借給伊，
    該鑰匙亦是阿偉交予伊云云，先後所辯不一，尚難遽採。另
    被告於檢察官偵查及原審審理中陳稱：證人謝程榮、葉錦堂
    知悉阿偉之年籍，葉錦堂知道阿偉借伊該機車云云，惟經檢
    察官及原審分別傳訊證人謝程榮、葉錦堂二人，均未能明確
    證述阿偉者之確切年籍，證人葉錦堂於原審證述：伊不知道
    阿偉有把三葉牌機車借給被告騎的事等語。被告於原審另
    供稱：阿偉係由阿偉之友人載至伊住處，伊住處距離前揭機
    車原停放地點約七、八百公尺，伊並未向阿偉提及需用機車
    一事，係阿偉主動提及其將前揭機車置於前開地點，並向伊
    稱可借伊騎乘，伊至上開機車停放處左右張望係為等侯阿偉
    云云。惟查前揭機車經被害人丙○○停放於前開地點後，係
    由被告騎乘始離開該停放處，被告係唯一將該機車自丙○○
    持有狀態移置於自己實力支配之人，阿偉自始未將該機車置
    於自己實力支配之下，自無可能提供該機車予被告使用，遑
    論於被告未曾言及有使用機車之需要前，即主動向被告言及
    有機車可借被告使用等語，被告所辯顯違常情，不可採信。
    證人葉錦堂於原審雖證稱：伊曾於九十四年四、五月間巧
    遇阿偉，見阿偉騎乘一山葉廠牌之機車云云。惟查證人葉錦
    堂於檢察官偵查中證稱：伊根本不認識阿偉，伊的朋友也沒
    有姓名中有偉字的等語，況證人葉錦堂於原審另供稱：伊前
    曾住於阿偉家一、二個月，當時阿偉係騎乘其母之機車，何
    廠牌伊不知悉等語，證人葉錦堂既曾住於阿偉家一、二個月
    ，對阿偉所騎乘之機車係何廠牌尚且不知，豈能僅於路上偶
    遇阿偉，即明確記得阿偉所騎乘機車之廠牌，證人葉錦堂所
    言顯係附和被告之詞，亦不足採。綜上所述，被告所辯顯係
    脫卸之詞，不足採信，本案事證明確，被告犯行，應堪認定
    。
二、核被告所為，係犯刑法第三百二十條第一項之竊盜罪。被告
    曾因違反毒品危害防制條例案件，經臺灣彰化地方法院分別
    判處有期徒刑四月、六月，經定應執行刑為有期徒刑九月確
    定，又因竊盜案件，經臺灣彰化地方法院判處有期徒刑七月
    ，上訴後，經本院駁回上訴確定；前開三罪經定應執行有期
    徒刑一年四月，甫於九十三年十月二十六日執行完畢，有臺
    灣臺中地方法院檢察署刑案資料查註紀錄表、臺灣高等法院
    被告前案紀錄表各一份在卷可按，其於有期徒刑之執行完畢
    後，五年內再犯本案有期徒刑以上之罪，為累犯，依刑法第
    四十七條規定加重其刑。原審審酌被告犯罪之素行不佳且有
    竊盜前科（見卷附台灣高等法院被告前案紀錄表）及其犯罪
    之動機、目的、手段、所竊取之財物價值非鉅、嗣已由被害
    人尋回，業據被害人丙○○供述明確暨其犯罪後之態度等一
    切情狀，依刑法第三百二十條第一項、第四十七條、罰金罰
    鍰提高標準條例第一條前段，判處有期徒刑七月，核其認事
    、用法、量刑均無不當，被告上訴否認犯罪，並無理由，應
    予駁回。被告經合法傳喚無正當之理由不到庭，爰不待其陳
    述逕行判決。
三、據上論斷，應依刑事訴訟法第三百六十八條、第三百七十一
    條，判決如主文。
本案經檢察官甲○○到庭執行職務。
中    華    民    國    95    年    5     月    25    日
              刑事第九庭  審判長法  官  陳  筱  珮
                                法  官  余  仕  明
                                法  官  康  應  龍
上列正本證明與原本無異。
不得上訴。
                                書記官  姚  錫  鈞
中    華    民    國    95    年    5     月    26    日
                                                      Ｒ


司法院資訊處製作；財團法人民間司法改革基金會備份。
